臺灣臺南地方法院民事裁定
110年度訴字第1437號
原      告  勝天然資產管理有限公司

法定代理人  林玉琴  


被      告  蔡雅蕙  
            蔡秉杰  
法定代理人  盧滿    
被      告  蔡秉蓉  
            蔡秉燕  
            蔡明翰  
上列當事人間請求代位分割共有物事件，本院裁定如下：
    主  文
原告應於收受本裁定後5日內補繳裁判費新臺幣7,820元，逾期未
繳，即駁回其訴。
    理  由
一、按訴訟標的之價額，由法院核定。核定訴訟標的之價額，以
    起訴時之交易價額為準；無交易價額者，以原告就訴訟標的
    所有之利益為準。以一訴主張數項標的者，其價額合併計算
    之。但所主張之數項標的互相競合或應為選擇者，其訴訟標
    的價額，應依其中價額最高者定之。訴之變更或追加，其變
    更或追加後訴訟標的之價額超過原訴訟標的之價額者，就其
    超過部分補徵裁判費。民事訴訟法第77條之1第1項、第2項
    、第77條之2第1項、第77條之15第3項分別定有明文。又按
    債權人代位債務人對於第三債務人起訴，代位權僅為債權人
    對於債務人與第三債務人間之權利義務關係，非構成訴訟標
    的之事項；計算其訴訟標的價額，應就債務人與第三債務人
    間之權利義務關係定之（最高法院93年度台抗字第696號裁
    定參照）。
二、查本件原告起訴時，係代位其債務人郭蔡秋蘭提起本件訴訟
    ，請求分割郭蔡秋蘭與被告之被繼承人蔡茂清所遺、由郭蔡
    秋蘭與被告間所公同共有如附表編號3、6所示之不動產，上
    開不動產之現值合計為新臺幣（下同）1,945,376元（詳附
    表），而郭蔡秋蘭對蔡茂清遺產之應繼分為4分之1，是本件
    起訴時之訴訟標的價額應為486,344元（1,945,376元×1/4＝4
    86,344元），應徵第一審裁判費5,290元，原告僅繳納3,530
    元，尚應補繳1,760元。嗣原告變更聲明為請求分割蔡茂清
    所遺、由郭蔡秋蘭與被告間所公同共有如附表所示之不動產
    ，上開不動產之現值合計為4,154,822元，是原告擴張聲明
    後之訴訟標的價額應為1,038,706元（4,154,822元×1/4＝1,0
    38,706元，元以下四捨五入），超過起訴時訴訟標的價額之
    部分552,362元，應補徵第一審裁判費6,060元。合計原告應
    補繳之訴訟費用為7,820元，茲依民事訴訟法第249條第1項
    但書之規定，限原告於本裁定送達後5日內補繳，逾期未繳
    ，即駁回其訴。
三、特此裁定。
中　　華　　民　　國　 110　　年　　10　　月　　 5　　日
                  民事第二庭  法　官　張玉萱
以上正本係照原本作成。
如對本裁定關於核定訴訟標的價額部分抗告，應於裁定送達後10
 日內向本院提出抗告狀，並繳納抗告費新臺幣1000 元；關於命
補繳裁判費部分，不得抗告。
中　　華　　民　　國　　110 　年　　10　　月　　6 　　日
                              書記官  鄭伊汝
附表    編號 不動產標示 權利範圍 價額（新臺幣，元以下四捨五入） 1 臺南市○○區○○段000地號土地（重測前為臺南市○○區○○○段○○○○段0○0地號土地） 8分之1 1,000元（每平方公尺公告現值）×910.69平方公尺×1/8＝113,836元 2 臺南市○○區○○○段○○○○段00○00地號土地 300分之24 1,000元（每平方公尺公告現值）×1,165平方公尺×24/300＝93,200元 3 臺南市○○區○○段00地號土地（重測前為臺南市○○區○○○段○○○○段000地號土地） 2分之1 2,400元（每平方公尺公告現值）×1,614.48平方公尺×1/2＝1,937,376元 4 臺南市○○區○○○段○○○○段000地號土地 全部 570元（每平方公尺公告現值）×1,322平方公尺＝753,540元 5 臺南市○○區○○○段○○○○段000地號土地 全部 570元（每平方公尺公告現值）×2,191平方公尺＝1,248,870元 6 門牌號碼臺南市○○區○○里○○○00○0號未保存登記建物 全部 8,000元（依遺產稅免稅證明書核定之價額） 合計：4,154,822元